臺灣嘉義地方法院刑事判決
110年度訴字第314號
公  訴  人  臺灣嘉義地方檢察署檢察官
被      告  陳建誠


上列被告因恐嚇危害安全案件，經檢察官提起公訴（110年度偵
字第3492號），被告於準備程序中就被訴事實為有罪之陳述，本
院合議庭裁定由受命法官以簡式審判程序進行審理，判決如下：
　　    主  文
陳建誠犯恐嚇危害安全罪，處罰金新臺幣三千元，如易服勞役，
以新臺幣一千元折算1日。
    犯罪事實及證據名稱
一、本件犯罪事實：陳建誠於民國110年3月30日18時45分許，在
    邱ＯＯ所經營址設嘉義市○區○○路000號芯園餐坊內，因細故與
    邱ＯＯ起爭執，竟基於恐嚇之犯意，對邱ＯＯ恫稱：「幹你娘」
    、「你找死了，我要把你處理掉」等語，使邱ＯＯ心生畏懼，
    致生危害於安全。。
二、證據名稱：
　㈠被告於警詢、偵查之供述、本院審理中之自白
　㈡證人即告訴人邱ＯＯ於警詢、偵查中之證述。
　㈢嘉義基督教醫院診斷證明書。
　㈣本院110年10月19日、111年1月10日電話紀錄、告訴人刑事撤
    回告訴狀、111年3月10日郵政匯款申請書。　
三、不另為不受理之部分　　
　㈠公訴意旨另以：被告於上開恐嚇犯行後，持玻璃杯砸告訴人
    之頭部，並徒手毆打其臉部，致其受有頭部部位鈍傷、唇開
    放性傷口、臉開放性傷口及腦震盪等傷害。因認被告另涉犯
    刑法第277條第1項之傷害罪嫌。
  ㈡按告訴乃論之罪，告訴人於第一審辯論終結前，得撤回告訴
    ，又其告訴經撤回者，法院應諭知不受理之判決，並得不經
    言詞辯論為之；刑事訴訟法第238條第1項、第303條第3款、
    第307條分別定有明文。查本案被告所涉犯之上開傷害罪嫌
    ，茲據告訴人於本院案件繫屬中具狀撤回告訴，有刑事撤回
    告訴狀1紙附卷可憑。惟被告所涉犯之傷害罪嫌，與其前揭
    論罪科刑之恐嚇犯行間，係屬吸收犯之實質上1罪關係，爰
    不另為不受理之諭知。
四、應適用之法條：刑事訴訟法第273條之1第1項、第299條第1
    項前段、第310條之2、第454條第1項，刑法第305條、第47
    條第1項、第42條第3項前段、刑法施行法第1條之1第1項，
    判決如主文。
本案經檢察官陳昭廷提起公訴，檢察官林津鋒到庭執行職務。
中　　華　　民　　國 　111　　年　　 3　　月　　18　　日
                  刑事第五庭法　官　張志偉
以上正本證明與原本無異。
如不服本判決應於收受判決後20日內向本院提出上訴書狀，並應
敘述具體理由；其未敘述上訴理由者，應於上訴期間屆滿後20日
內向本院補提理由書（均須按他造當事人之人數附繕本）「切勿
逕送上級法院」。告訴人或被害人如對於本判決不服者，應具備
理由請求檢察官上訴，其上訴期間之計算係以檢察官收受判決正
本之日期為準。　　　　　　　　　
中　　華　　民　　國　　111 　年　　3 　　月　　18　　日
                            書記官  李彩娥    
附錄法條：
中華民國刑法第305條
以加害生命、身體、自由、名譽、財產之事恐嚇他人，致生危害
於安全者，處2年以下有期徒刑、拘役或9千元以下罰金。